# 广汇能源公布了优先股发行预案，大家来看看会计处理。

提问人：无空间道 时间：2014-04-27 01:02:09
根据个人理解，部分条款摘录如下： 3 、《公司章程》第一百五十五条修订如下： “公司利润分配政策为： （一）公司实施积极的利润分配办法，......具备现金分红条件的，应当采用现金分红方式进行利润分配，优先股股东的股息应当以现金形式支付。...... （四）
利润分配的期间间隔为：......优先股股东根据发行条款，每年进行一次利润分配，在有可供分配税后利润的情况下原则上必须进行利润分配。 （五）公司优先股采取浮动股息率，股息率不高于公司最近两个会计年度的年均加权平均净资产收益率。 公司以询价结果为基础确定优先股的初始票面股息率，同时以优先股发行时的初始票面股息率作为基准票面股息率（采用分次发行方式的，以各次优先股发行时的初始票面股息率作为基准票面股息率），股东大会有权根据分红年度盈利情况及市场利率情况在基准票面股息率基础上调整分红年度的优先股票面股息率。若公司分红年度归属于上市公司股东的净利润（合并报表口径）较上年同期增加100%以上（含本数），股东大会有权根据五年期以上金融机构人民币贷款基准利率的上浮趋势上调分红年度的优先股票面股息率；若公司分红年度亏损或公司分红年度归属于上市公司股东的净利润（合并报表口径）低于分红年度按基准股息率计算的应付优先股年度股息总额，股东大会有权下调分红年度的优先股票面股息率。优先股股东分红年度的票面股息率调整方案由公司董事会提出并提交股东大会审议。
在基准票面股息率的基础上，对于调整比例绝对值在10%（含10%）以内的票面股息率调整事项，由股东大会以普通决议的形式表决通过；对于调整比例绝对值超过10%的票面股息率调整事项，由股东大会以特别决议的形式表决通过。普通股股东（含表决权恢复的优先股股东）与优先股股东（不含表决权恢复的优先股股东）实行分类表决。在未触发调整事项的前提下，公司的优先股股息将按照基准票面股息率进行支付。 公司如果因本会计年度可分配利润不足而未向优先股股东足额派发股息，未向优先股股东足额派发的股息不累计到下一计息年度。 优先股股东除按照约定的股息率分得股息外，不再同普通股股东一起参加剩余利润分配。” （一）本次发行优先股的种类 本次非公开发行优先股的种类为浮动股息率、非累积、非参与、不设置赎回和回售条款、不可转换的优先股。 四、票面股息率或其确定原则 本次发行采取浮动股息率。 本次优先股发行的票面股息率不高于公司最近两个会计年度的年均加权平均净资产收益率，公司将根据询价结果由公司与保荐人（主承销商）按照有关规定协商确定优先股的初始票面股息率，同时以优先股发行时的初始票面股息率作为基准票面股息率（采用分次发行方式的，以各次优先股发行时的初始票面股息率作为基准票面股息率），股东大会有权根据分红年度盈利情况及市场利率情况在基准票面股息率基础上调整分红年度的优先股票面股息率。 若公司分红年度归属于上市公司股东的净利润（合并报表口径）较上年同期增加100%以上（含本数），股东大会有权根据五年期以上金融机构人民币贷款基准利率的上浮趋势上调分红年度的优先股票面股息率；若公司分红年度亏损或公司分红年度归属于上市公司股东的净利润（合并报表口径）低于分红年度按基准股息率计算的应付优先股年度股息总额，股东大会有权下调分红年度的优先股票面股息率。 优先股股东分红年度的票面股息率调整方案由公司董事会提出并提交股东大会审议。在基准票面股息率的基础上，对于调整比例绝对值在10%（含10%）以内的票面股息率调整事项，由股东大会以普通决议的形式表决通过；对于调整比例绝对值超过10%的票面股息率调整事项，由股东大会以特别决议的形式表决通过。普通股股东（含表决权恢复的优先股股东）与优先股股东（不含表决权恢复的优先股股东）实行分类表决。在未触发调整事项的前提下，公司的优先股股息将按照基准票面股息率进行支付。 六、优先股股东参与分配利润的方式 （一）股息发放的条件及设定条件所依据的财务报表口径 本次优先股股息的发放，将结合公司分红年度的盈利情况，按照合并报表中归属于上市公司股东的净利润作为财务报表的口径予以发放。 （二）股息支付方式、股息是否累积 公司将以现金的形式向优先股股东支付股息，优先股股息不累积支付。 公司在向优先股股东完全支付约定的股息之前，不得向普通股股东分配利润。 （三）是否可以参与剩余利润分配 优先股股东按照约定的股息率分配股息后，不再同普通股股东一起参与剩余利润的分配。
七、回购条款 本次发行不设置赎回和回售条款。 九、清偿顺序及清算方法 公司因解散、破产等原因进行清算时，公司财产在按照《公司法》和《破产法》有关规定进行清偿后的剩余财产，公司按照股东持有的股份类别及比例进行分配，在向股东分配剩余财产时，优先向优先股股东支付未派发的股息、公司章程约定的清算金额等，剩余财产不足以支付的，按照优先股股东持股比例分配。公司在向优先股股东支付完毕应分配剩余财产后，方可向普通股股东分配剩余财产。

回答人：chenyiwei
首先，“在未触发调整事项的前提下，公司的优先股股息将按照基准票面股息率进行支付”表明存在强制付息条款，即企业不能自主决定将支付股息的义务无限期推迟，因而在有盈利的情况下（这属于企业无法控制的事项）的强制付息将成为企业的一项现时义务。
另外，可能不确定的就是“对于调整比例绝对值超过10%的票面股息率调整事项，由股东大会以特别决议的形式表决通过。普通股股东（含表决权恢复的优先股股东）与优先股股东（不含表决权恢复的优先股股东）实行分类表决”这一条的可能影响。如果优先股股东否决该决议，可能不能免除公司支付优先股股息的现时义务。

提问人：无空间道 时间：2014-04-27 13:21:24
按条款所讲的引起下调的事件，应该就是亏损或付不了股息的时候吧。如果不是亏损或付不了股息，我理解就是是不是就没有权利下调了，那么发行人还得付股息，因为还有一句“在未触发调整事项的前提下，公司的优先股股息将按照基准票面股息率进行支付。”这还是一个强制义务。那么就是应该进负债了。 陈老师，俺的理解对吗

回答人：chenyiwei
是这样。“强制分红条款”将导致相应的优先股变为负债，至少是包含负债成份。感谢补充。